【裁判字號】    89,易,1101
【裁判日期】    890511
【裁判案由】    就業服務法
【裁判全文】
臺灣板橋地方法院刑事判決                        八十九年度易字第一一一號
    公  訴  人  臺灣板橋地方法院檢察署檢察官
    被      告  甲○○
右列被告因違反就業服務法案件，經檢察官提起公訴（八十九年偵字第一三三八號）
，本院判決如左：
    主  文
甲○○無罪。
    理  由
一、公訴意旨略以：甲○○未經許可，自民國八十七年十月十七日起至八十八年一月
    十三日止，以月薪新台幣一萬八千元，聘僱他人所申請聘僱、俟又逃逸之菲律賓
    籍女勞ＥＶＡＮＧＥＬＩＳＴＡ  ＡＳＵＮＣＩＯＮ，在其台北縣永和市○○路
    三０六號八樓之四住處，從事家庭幫傭及照顧孩童之工作。嗣於八十八年三月四
    日，該名菲籍女勞為警查獲後供出上情。因認被告甲○○違反就業服務法第五十
    三條第三款之規定而犯同法第五十八條第一項前段之罪嫌。
二、按犯罪事實應依證據認定之，無證據不得推定其犯罪事實。又不能證明被告犯罪
    者，應諭知無罪之判決，刑事訴訟法第一百五十四條、第三百零一條第一項前段
    分別定有明文。而認定不利於被告之事實，須依積極證據，苟積極證據不足為不
    利於被告事實之認定時，即應為有利於被告之認定，更不必有何有利之證據。最
    高法院著有判例可循（最高法院三十年上字第八一六號判例參照）。
三、訊據被告甲○○堅詞否認右揭犯行，並辯稱：我在八十七年六月間起即有僱用外
    勞看護我媽媽，再之前僱用的菲傭名叫佩拉，她的朋友每個禮拜都來我家玩，可
    能因此而知道我小孩名字，我沒有僱用ＥＶＡＮＧＥＬＩＳＴＡ  ＡＳＵＮＣＩ
    ＯＮ等語。公訴人認被告涉有右揭犯行，係以右揭事實業據該名外勞ＥＶＡＮＧ
    ＥＬＩＳＴＡ  ＡＳＵＮＣＩＯＮ於警訊中指證綦詳，且該菲籍女勞明確供稱被
    告之子女人數、年齡及英文名字等為論據。經查：（一）菲勞ＥＶＡＮＧＥＬＩ
    ＳＴＡ  ＡＳＵＮＣＩＯＮ於警訊中供稱：「我是於一九九六年八月十二日逃逸
    的」，逃逸後即由一位菲籍朋友幫助介紹至「羅麗雪宅工作．．．工作期間約四
    個月（一九九六年八月十二日至一九九六年十一月中旬）」，因羅麗雪請了另一
    個菲律賓人，即再介紹至其朋友林麗花宅工作，亦是從事幫傭工作，「我在其宅
    工作一個月」，因其先生及其兒子不喜歡我，即將我帶至教堂，在一九九六年十
    二月二十一日由一位菲律賓華僑介紹至桃園縣大觀路一四二號的立寅工業公司工
    作，「我在工廠工作約二年，一九九八年十月十五日左右因警方前往工廠查察，
    所以才逃離工廠」，「一九九八年十月十七日由一位菲籍友人介紹至永和市○○
    路三０六號八樓之四的林甲○○宅從事幫傭及照顧三個小孩，工作至一九九九年
    一月十三日止，因有五位警察至其宅查察，雇主即請我離開」等語。惟查，該菲
    勞係於一九九六年六月十六日逃逸之事實，有居留外僑作業外勞詳細資料一件附
    卷可憑，核與其前證述之逃逸日期已有不符。次查，該菲勞於指認羅麗雪之口卡
    時，在該口卡下方載敘「Ｉ  work  her for four months from june 1998 to
    october 1998.」，與其前於警訊中證述之受羅麗雪聘僱時間係一九九六年八月
    十二日至同年十一月中旬，前後相差約有二年；該菲勞於指認林麗花之口卡時，
    在該口卡下方載敘「Ｉ  work   her for only one   month from october to
    november」，與其前於警訊中證述之受林麗花聘僱時間係一九九六十一月中旬亦
    不相符；該菲勞於指認被告甲○○之口卡時，在該口卡下方載敘「Ｉ  worked
    her for almose five months」，與其前於警訊中證述之受被告甲○○聘僱時間
    係一九九八年十月十七日至一九九九年一月十三日，受聘僱工作二月餘之證述亦
    不相符，是尚難僅憑該菲勞於警訊中具瑕疵之證詞，為被告有罪之證據。（二）
    又查，證人即受僱被告甲○○之菲勞ＤＥＭＥＳＡＥＬＭＡＶＡＲＧＡＳ於本院
    審理中證稱：其自一九九八年六月二日起即受僱被告甲○○家幫傭，在其幫傭期
    間被告甲○○僅僱用其一人，並未曾僱用ＥＶＡＮＧＥＬＩＳＴＡ  ＡＳＵＮＣ
    ＩＯＮ其人，並有薪資表一件附卷可稽；證人即被告甲○○之女林芝於本院審理
    中亦證述：其家現在僱用之菲傭名字係ＥＬＭＡ，家裡每次只請一個菲傭，已經
    換過好幾個了，但沒有請過ＥＶＡＮＧＥＬＩＳＴＡ  ＡＳＵＮＣＩＯＮ之人。
    職是，被告甲○○辯稱其未曾僱用菲勞ＥＶＡＮＧＥＬＩＳＴＡ  ＡＳＵＮＣＩ
    ＯＮ，  尚堪採信。此外本院復查無其他任何積極證據足認被告甲○○涉有公訴
    人所指之犯行，不能證明被告犯罪，自應為被告無罪之諭知。
據上論斷，應依刑事訴訟法第三百零一條第一項，判決如主文。
本案經檢察官黃明絹到庭執行職務
中    華    民    國      八十九      年      五      月      十一    日
                                      臺灣板橋地方法院刑事第一庭
                                          法  官  毛崑山
右正本證明與原本無異。
如不服本判決，應於判決送達後十日內，向本院提出上訴狀。
                                          書記官  章宏萱
中    華    民    國      八十九      年      五      月      十二    日


司法院資訊處製作；財團法人民間司法改革基金會備份。
